臺灣高雄地方法院刑事判決
111年度審訴字第59號
公  訴  人  臺灣高雄地方檢察署檢察官
被      告  黃興仁


上列被告因毒品危害防制條例案件，經檢察官提起公訴（110年
度毒偵字第3573號），因被告於準備程序進行中，就被訴事實為
有罪之陳述，經受命法官告知簡式審判程序之旨，並聽取被告與
檢察官之意見後，本院合議庭裁定由受命法官獨任依簡式審判程
序審理，判決如下：
    主  文
黃興仁犯施用第一級毒品罪，累犯，處有期徒刑柒月。
    事  實
一、黃興仁前於民國109年間，因施用毒品案件，經本院以109年
    度毒聲字第468號裁定送觀察、勒戒，因無繼續施用毒品傾
    向，於110年4月30日執行完畢釋放。詎猶不知警惕，明知海
    洛因、甲基安非他命分別係毒品危害防制條例第2條第2項第
    1款、第2款所定之第一級毒品及第二級毒品，不得非法持有
     及施用，竟於前開觀察、勒戒執行完畢釋放後3年內，基於
    施用第一級毒品海洛因、第二級毒品甲基安非他命之犯意，
    於110年8月5日19時許為警採尿回溯72時內之某時許（不含
    公權力拘束期間），在其位於高雄市○○區○○街00號14樓住處
    內，以將海洛因、甲基安非他命置入玻璃球內用火燒烤吸食
    煙氣之方式，同時施用第一級毒品海洛因、第二級毒品甲基
    安非他命1次。嗣因黃興仁係列管毒品人口，於110年8月5日
    19時38分許，經警通知其到場採尿送驗後，結果呈嗎啡、甲
    基安非他命陽性反應，始查悉上情。
二、案經高雄市政府警察局鳳山分局報告臺灣高雄地方檢察署檢
    察官偵查起訴。
    理  由
一、本件被告黃興仁所犯均係死刑、無期徒刑、最輕本刑為3年
    以上有期徒刑以外之罪，其於準備程序進行中就被訴事實為
    有罪之陳述，經受命法官告知簡式審判程序之旨，並聽取當
    事人之意見後，本院合議庭認無不得或不宜改依簡式審判程
    序進行之情形，爰依刑事訴訟法第273條之1第1項、第284條
    之1規定，裁定由受命法官獨任進行簡式審判程序。是本件
    證據調查依刑事訴訟法第273條之2規定，不受同法第159條
    第1項、第161條之2、第161條之3、第163條之1及第164條至
    170條規定之限制，合先敘明。
二、得心證之理由：　
　㈠上開犯罪事實，業據被告黃興仁於警詢（警卷第2至4頁）、
    本院審理時（審訴卷第25、39、43頁）均坦承不諱；且有正
    修科技大學超微量研究科技中心尿液檢驗報告（原始編號：
    VE523）、應受尿液採驗人尿液檢體採集送驗紀錄表各1份（
    警卷第6、7頁）、被告刑案資料查註紀錄表、全國施用毒品
    案件紀錄表各1份（偵卷第13至30頁）在卷可稽，足認被告
    上開任意性自白，核與卷內證據資料相符，堪以採認。　
　㈡本案被告前於109年間因施用毒品案件，經本院以109年度毒
    聲字第468號裁定送觀察、勒戒，因無繼續施用毒品傾向，
    於110年4月30日執行完畢釋放等情，有被告刑案資料查註紀
    錄表、全國施用毒品案件紀錄表、臺灣高等法院被告前案紀
    錄表各1份在卷可憑。是被告於上開觀察、勒戒執行完畢釋
    放後，3年內再犯本件施用第一級毒品海洛因、第二級毒品
    甲基安非他命犯行，自應依法追訴、處罰。是本件事證明確
    ，被告犯行，堪以認定，均應依法論科。
三、論罪科刑：　　
　㈠按海洛因、甲基安非他命分別係毒品危害防制條例第2條第22
    項第1款、第2款所定之第一級毒品、第二級毒品，依法不得
    非法持有及施用。是核被告所為，係犯毒品危害防制條例第
    10條第1項之施用第一級毒品罪、同條例第2項之施用第二級
    毒品罪。被告施用第一、二級毒品前持有第一、二級毒品之
    行為，本應論以持有之罪，惟持有毒品之低度行為，均為其
    後施用毒品之高度行為所吸收，不另論罪。又被告以一施用
    行為同時施用第一級毒品海洛因及第二級毒品甲基安非他命
    ，為想像競合犯，應依刑法第55條規定，從一重論以施用第
    一級毒品罪。
　㈡被告前因施用毒品案件案件，經本院以95年度訴緝字第190號
    判決，判處有期徒刑10月、6月、3月，應執行有期徒刑1年5
    月確定，嗣經減刑定應執行有期徒刑8月15日，再與另案經
    本院以97年度聲字第1783號裁定應執行有期徒刑13年6月確
    定，於104年10月5日假釋出監，並付保護管束，至108年9月
    25日保護管束期滿，假釋未經撤銷視為執行完畢等情，有臺
    灣高等法院被告前案紀錄表在卷可查，被告於徒刑執行完畢
    後，5年以內故意再犯本件有期徒刑以上之罪，為累犯。而
    司法院釋字第775號解釋意旨雖有指構成累犯者，不分情節
    ，一律加重最低本刑，於不符合刑法第59條所定要件之情形
    下，致生行為人所受之刑罰超過其所應負擔罪責之個案，不
    符罪刑相當原則、比例原則，於此範圍內，在刑法第47條第
    1項修正前，為避免發生上述罪刑不相當的情形，法院就該
    個案應裁量是否加重最低本刑。亦即僅於個案經裁量後認應
    處最低法定刑，又無法適用刑法第59條規定減輕之情形，法
    院始應依此解釋意旨裁量不予加重最低本刑（臺灣高等法院
    高雄分院108年度上訴字第1042號、最高法院109年度台上字
    第619號判決意旨參照）。經查，被告前有施用毒品案之前
    科紀錄，對犯罪之惡性及對刑罰反應力薄弱之情形，如依累
    犯規定加重其刑，並無過苛或違反比例原則之處。是就被告
    所犯之罪，應依刑法第47條第1項之規定加重其刑。
　㈢爰審酌被告前經觀察、勒戒程序後，未能戒絕毒品，再犯施
    用第一級、第二級毒品犯行，顯見其自制力不足，無法擺脫
    毒品之控制，實應藉由刑罰之執行，以收教化之功能。惟念
    其犯後於警、審訊始終坦承犯行，犯後態度非惡，且參以被
    告所犯施用毒品犯行係戕害自身行為，對於社會治安尚未造
    成其他重大損害，兼衡被告自陳學歷為國中肄業，現在從事
    粗工，每日收入約新臺幣1500元，離婚，扶養2名子女等智
    識、家庭及經濟狀況（審訴卷第43頁）等個人責任基礎，暨
    其犯罪之動機、目的、手段等一切情狀，量處如主文所示之
    刑。　
據上論斷，應依刑事訴訟法第273條之1第1項、第284條之1、第2
99條第1項前段，毒品危害防制條例第10條第1項、第2項，刑法
第11條前段、第47條第1項、第55條前段，判決如主文。
本案經檢察官張貽琮提起公訴，檢察官呂乾坤到庭執行職務。
中    華    民    國   111    年     3    月    28    日
                    刑事第五庭  法  官  李昆南
以上正本證明與原本無異。
如不服本判決應於收受送達後20日內向本院提出上訴書狀，並應
敘述具體理由；如未敘述上訴理由者，應於上訴期間屆滿後20日
內向本院補提理由書（均須按他造當事人之人數附繕本）「切勿
逕送上級法院」。
因疫情而遲誤不變期間，得向法院聲請回復原狀。　
中    華    民    國   111    年    3   月    28    日　
　                               書記官  鄭仕暘
附錄本件判決論罪科刑法條：
毒品危害防制條例第10條
施用第一級毒品者，處6月以上5年以下有期徒刑。
施用第二級毒品者，處3年以下有期徒刑。